臺灣臺中地方法院行政訴訟判決
111年度交字第41號
原      告  胡漢霖  


被      告  臺中市交通事件裁決處
                      設臺中市○○區○○○路00號
代  表  人  黃士哲    住同上
訴訟代理人  黃曉妍律師
上列當事人間交通裁決事件，原告不服被告民國111年1月12日中
市裁字第68-GU0000000裁決書，提起行政訴訟，本院判決如下：
    主  文
原告之訴駁回。
訴訟費用新臺幣參佰元由原告負擔。
    事實及理由
一、程序事項：
　　按行政訴訟法第237條之7規定，交通裁決事件之裁判，得不
    經言詞辯論為之。本件屬交通裁決事件，依兩造所述各節及
    卷內資料其事證已臻明確，本院認無經言詞辯論之必要，爰
    不經言詞辯論而為判決。
二、事實概要：
　　原告於民國110年11月21日15時46分許，駕駛號牌MPJ-0220
    號普通重型機車(下稱系爭車輛），行經臺中市西區臺灣大
    道二段179巷與英才路口，因「駕車行經有燈光號誌管制之
    交岔路口闖紅燈」之違規行為，為臺中市政府警察局第一分
    局（下稱舉發機關）員警認定原告違反道路交通管理處罰條
    例第53條第1項之規定，對原告掣開第GU0000000號舉發違反
    道路交通管理事件通知單。被告續於111年1月12日以中市裁
    字第68-GU0000000號裁決書（下稱原處分），依道路交通管
    理處罰條例第53條第1項、第63條第1項第3款及「違反道路
    交通管理事件統一裁罰基準表」之規定，按期限內到案之基
    準，裁處原告第1階段罰鍰新臺幣（下同）1,800元，並記違
    規點數3點。
三、原告主張略以：
　　按交通部82年04月22日交路字第009811號函及臺灣臺北地方
    法院108年度交字第383號判決意旨所述，縱使原告超越停止
    線，然原告並未穿越斑馬線駛入（伸入）路口，不應被認定
    為闖紅燈等語。並聲明：原處分撤銷。
四、被告答辯略以：
    按交通部109年6月30日召開研商「闖紅燈行為之認定原則會
    議紀錄」之會議結論：「……（二）車輛面對圓形紅燈亮起後
    ，車身仍超越停止線並足以妨害其他方向人（若有行人穿越
    道）、車通行亦視同闖紅燈」，原告面對圓形紅燈超越停止
    線迴轉，雖未穿越行人穿越道，惟原告自英才路(東北向)紅
    燈迴轉足以妨害英才路(西南向)往公益路方向之車輛通行，
    其紅燈迴轉行為破壞交通安全秩序，並妨害他用路人路權，
    應視同闖紅燈等語。並聲明：原告之訴駁回。
五、本院之判斷：
(一)按「汽車行駛至交岔路口，其行進、轉彎，應依下列規定：
    一、應遵守燈光號誌或交通指揮人員之指揮，遇有交通指揮
    人員指揮與燈光號誌並用時，以交通指揮人員之指揮為準。
    」、「汽車駕駛人，行經有燈光號誌管制之交岔路口闖紅燈
    者，處新臺幣1千8百元以上5千4百元以下罰鍰。」、「汽車
    駕駛人有下列各款所列條款之一者，除依原條款處罰鍰外，
    並予記點：三、有……第53條……情形之一者，各記違規點數3
    點。」道路交通安全規則第102條第1項第1款、道路交通管
    理處罰條例第53條第1項及第63條第1項第3款分別定有明文
    。又依違反道路交通管理事件統一裁罰基準表之規定，機車
    駕駛人，行經有燈光號誌管制之交岔路口闖紅燈，期限內繳
    納或到案聽候裁決者，統一裁罰基準1,800元，記違規點數3
    點。
(二)經查，本院勘驗調查舉發機關提供之採證光碟，製成勘驗筆
    錄附卷為證（見本院卷第91頁），勘驗結果為：員警密錄器
    影像畫面時間 2021/11/21 15：45：19時至15：50：14時，
    臺中市○區○○路○○○○○號誌燈顯示為紅燈，一台普通重型機車
    (下稱系爭車輛)沿英才路往東北方向之內側車道，迴轉至英
    才路往西南方向前進，舉發員警立即鳴按喇叭示意系爭車輛
    停車接受稽查，並告知系爭車輛駕駛紅燈迴轉，當場掣單舉
    發。
(三)雖原告主張縱使超越停止線，然原告並未穿越斑馬線駛入（
    伸入）路口，不應被認定為闖紅燈云云，然按道路交通標誌
    標線號誌設置規則第206條第1項第5款第1目規定：「行車管
    制號誌各燈號顯示之意義如左：五、圓形紅燈（一）車輛面
    對圓形紅燈表示禁止通行，不得超越停止線或進入路口。」
    可知，汽車駕駛人行駛至有燈光號誌管制之交岔路口，其行
    進、轉彎應遵守燈光號誌之指示，而燈光號誌顯示為圓形紅
    燈者，應完全停止並禁止為任何通行行為，不得超越停止線
    或進入路口。從而，駕駛人於紅燈狀態下，不遵守道路交通
    號誌紅燈之指示，超越停止線進入路口，應屬道路交通法規
    所定義「闖紅燈」行為。依勘驗結果畫面所示，當時英才路
    往東北方向號誌顯示為紅燈，原告即超越停止線迴轉，舉發
    員警目睹系爭車輛闖紅燈迴轉即上前攔查等情，足認原告確
    有未遵守紅燈號誌之管制，逕自超越停止線迴轉等事實。又
    按交通部62年7月14日交路字第12815號函釋關於交岔路口自
    何處算起：「未設置號誌燈者，自四個轉角處起算。設有號
    誌燈者，自燈柱起算。劃有停止標線者，自停止標線起算。
    」可知上開路口範圍之界定，係自停止標線或燈柱起算，而
    英才路與臺灣大道二段179巷口之交會處，屬於交岔路口，
    即通過該路口之停止標線，即屬於進入該路口之範圍。依上
    開說明可知，系爭車輛確為闖紅燈迴轉無誤，故原告之行為
    自符合道路交通管理處罰條例第53條第1項規定「駕車行經
    有燈光號誌管制之交岔路口闖紅燈」之情形。從而，原處分
    應無違誤。
(四)綜上所述，原告違規事證明確，被告依法所為原處分並無違
    誤，原告訴請撤銷，為無理由，應予駁回。
六、本件事證已臻明確，兩造其餘主張及陳述，經核於判決結果
    不生影響，爰不逐一論列，附此敘明。
七、本件第一審裁判費為300元，應由原告負擔，爰確定第一審
    訴訟費用額如主文第2項所示。
據上論結，本件原告之訴為無理由，依行政訴訟法第237條之7、
第98條第1項前段、第237條之8第1項，判決如主文。
中　　華　　民　　國　 111　　年　　9　　月　　 13　　日
　　　　　　　　　行政訴訟庭　法　官  吳俊螢
上為正本係照原本作成。
如不服本判決，應於送達後20日內，向本院提出上訴狀，其未表
明上訴理由者，應於提出上訴後20日內向本院補提理由書（均須
按他造人數附繕本）。上訴理由應表明關於原判決所違背之法令
及其具體內容，或依訴訟資料可認為原判決有違背法令之具體事
實。
中　　華　　民　　國　 111　　年　　9　　月　  14  　日
                               書記官  王素珍